# 请教陈版，拟IPO 企业在购入无形资产时，合同带有返利条款时如何进行会计处理

提问人：Kasper0520 时间：2023-02-03 17:37:18
公司在 2020 年 7 月从供应商处购入一项适用A芯片开发的软件平台使用费B，该平台使用费B价值 10 万元，合同中对该项无形资产无收益期的约定。同时，合同条款中约定公司如果在未来 15 个月内购买的A芯片达到 5 万片时会将平台使用费全额进行返还，可以用于抵扣未来购买A芯片的货款。公司于 2021 年 9 月满足上述返利条款，并于当月抵扣了对A芯片的采购货款。
1 、由于公司在购买软件时已经预计未来对A芯片的采购量会达到返利标准，故在购买上述无形资产时直接计入了其他应收款，未做无形资产处理。在 2021 年抵扣返利货款时，冲减其他应收款余额。
2 、在该平台截止目前仍然继续使用，无减值迹象的基础下，项目组认为该软件使用费应于 2020 年 7 月由其它应收款调整计入无形资产并按照公司的折旧政策预计五年摊销。同时，在 2021 年抵扣返利货款时，冲减当年对A芯片的采购成本。
3 、个人认为上述两种处理的分歧主要是到底应将该返利金额分摊至B软件还是分摊至A芯片，我觉得虽带有一定条件，但该笔返利金额实际系对B软件的返利优惠。故应该在采购该项软件时计入无形资产，并按公司的会计政策进行摊销。在满足返利条件抵扣返利货款时，应将返利金额冲减无形资产原值，并调整以前月份的摊销金额。
项目组对上述会计处理出现了分歧，想请教陈版上述三种方法哪一种更为合理，谢谢！

回答人：chenyiwei
由于返利的条件是“如果在未来 15 个月内购买的A芯片达到 5 万片”，即还是与芯片采购相关，只不过金额依据平台的采购金额计算，也可能是返利金额的上限。
因此，主帖中 2 的“项目组意见”相对较为合理。